# 单位减资时是否需要按股权比例冲减未分配利润呢？

提问人：ivy1 时间：2010-02-09 09:59:09
最近准备给一个企业做减资报告，结果该单位财务主管提出要按减资的股权比例冲减未分配利润后再付给退股股东股金，查了若干资料没有明确说法，请教该账务处理是否正确？

回答人：chenyiwei
回复 楼主 ivyivy1 的帖子减资款项超过所减少的实收资本的差额，通常首先冲减资本公积中的资本溢价部分，不足冲减的，依次冲减盈余公积和未分配利润。 因此，如果被减资企业有足够的资本公积和盈余公积，一般不需要冲减未分配利润。